臺灣臺北地方法院民事判決　　　　　　　　　　　　九十二年度簡上字第五一六號
　　上　訴　人　戊○○
　　被上訴人　　中華商業銀行股份有限公司
　　法定代理人　甲○○
　　訴訟代理人　乙○○
　　　　　　　　丁○○
右當事人間請求返還存款事件，上訴人對於中華民國九十二年六月十七日臺灣臺北地
方法院臺北簡易庭九十年度北簡字第一三九三０號第一審判決提起上訴，本院於九十
三年五月六日辯論終結，判決如下：
    主  文
上訴駁回。
第二審訴訟費用由上訴人負擔。
    事  實
甲、上訴人方面：
壹、聲明：
一、原判決廢棄。
二、被上訴人應返還上訴人新台幣（下同）十二萬元，及自民國九十年八月十五日起
    至清償日止，按年息百分之五計算之利息。並賠償上訴人因報案製作筆錄之工作
    損失六百元，至法院出庭之工作損失每次五百元，及十二萬元之懲罰性賠償金。
貳、陳述：除與原審宣示判決筆錄所載者相同茲予引用外，補稱：
一、上訴人於九十年八月七日至被上訴人南港分行開設綜合存款帳戶，復於同年月十
    五日下午三時許至被上訴人南港分行要求重新申辦電話語音轉帳功能，並約定轉
    帳帳戶。上訴人依正常申辦程序交付申請書即總約定書後，於等待被上訴人發予
    上訴人「識別初值密碼」過程中，上訴人於被上訴人之十二萬元存款竟遭訴外人
    管家訓盜領。該盜領之發生實乃肇因被上訴人將密碼發證系統分為二階段，即先
    依存戶即上訴人
    上訴人持以透過電話語音方式更新為僅為上訴人知悉之「識別密碼」，始能完成
    日後執行轉帳功能，此為被上訴人於原審所自承。
二、又原審未將其調閱上訴人於警局所製作之筆錄供上訴人確認真偽，而徑以筆錄不
    利上訴人部分認「上訴人於九十年八月十五日十四點四十分許接到報上廣告的代
    書電話通知要作電話語音轉帳」云云。而事實上當時上訴人正在台北市○○○路
    ○段附近之中國信託商業銀行辦理股票差款入存手續，嗣後方至被上訴人南港分
    行處申辦電話語音轉帳功能。
三、原審未查金融機構之作業機能完全藉助電腦運作，故諸如密碼發證作業時間、密
    碼書完成製作時間、如何使用初值密碼進入電腦、上訴人並未成功進入電腦之確
    認資料等，皆為被上訴人所控管，故依民事訴訟法第二百七十七條規定，舉證責
    任應由被上訴人負擔。
四、若被上訴人所預設之「初值密碼」已先為訴外人管家訓截取利用為盜領上訴人存
    款之工具，導致上訴人無法進入被上訴人電話語音系統修改設定「識別密碼」。
    則上訴人何來有效之「識別密碼」告知訴外人管家訓以供其盜領？被上訴人復抗
    辯「上訴人為識別密碼持有人，僅上訴人知悉，上訴人將資料外洩於訴外人管家
    訓以遂行其犯意」云云，顯係跳躍式供述，且供詞反覆，原審未能辨明被上訴人
    供詞矛盾之處及初值密碼與識別密碼設定之先後順序。
五、依現行金融交易習慣，到銀行辦理存款、取款或匯款，皆需由消費者先行填寫必
    要之資料（如：帳號、金額、簽章及日期等）後，始有「完整同意執行」之意思
    表示。而兩造所簽訂之總約定書，係屬「轉帳程序約定」，若無轉帳金額表示，
    即無「立即執行轉帳之意思表示」，而轉帳之執行權乃屬上訴人，不應發生在被
    上訴人密碼發證程序中與上訴人設定識別密碼前。原審判決未能權衡現行金融交
    易作業習慣，逕予認定「申請」即「同意」，可以無限額轉帳，其風險完全歸諸
    上訴人，而作出不利上訴人之判決，顯已違背經驗法則及論理法則。
六、被上訴人事先任意將上訴人之「初值密碼九七八○」任意書寫於第一次申請書，
    其行為違反銀行法第四十八條規定，對上訴人造成損害，並對其他消費者造成潛
    在之危害，故上訴人自得請求懲罰性損害賠償。
參、證據：援用原審之立證方法。補提中華商業銀行自動櫃員機存戶密碼通知書、身
    分證、中華商業銀行存摺、中國信託商業銀行存摺、中國信託商業銀行存入憑證
    、上訴人於九十年八月十五日下午三時至被上訴人南港分行申請語音轉帳流程圖
    及剪報為證，並聲請訊問證人吳健華、丙○○。
乙、被上訴人方面：
壹、聲明：上訴駁回。
貳、陳述：除與原審宣示判決筆錄所載者相同茲予引用外，補稱：
一、上訴人主張被上訴人所提供之電話語音理財服務密碼必為存戶
    ，業經被上訴人於原審所否認，上訴人亦未能舉證以實其說，自難信其為真實。
    而被上訴人於原審所檢呈之「中華商業銀行亂碼化設備安全控管辦法」，亦足以
    證明於上訴人辦理該項電話語音理財服務時，被上訴人即依照上開控管辦法核發
    原始初值密碼。而識別密碼為電話語音服務主要且唯一之憑證，僅有使用者知悉
    ，若無存戶之授權，銀行本身及他人皆無從得知。另上訴人於簽立總約定書時，
    即已承諾其所取得之電話語音理財服務系統密碼係經被上訴人製作，並出具確認
    密碼通知書，經以約定方式通知生效，方得使用電話語音理財服務。因此實際上
    保管並有權控制上開電話語音密碼者，應係上訴人，此亦為原審所確認無誤。被
    上訴人依兩造間之消費寄託關係所生之返還消費寄託款責任已因清償而消滅，被
    上訴人自不負二次清償責任。
二、上訴人主張被上訴人所提供之電話語音轉帳查詢服務有設計上之瑕疵，係違反消
    保法云云，惟依消保法施行細則第五條但書規定，只要企業經營者所提供之服務
    或勞務已符合當時科技或專業水準，即有通常可合理期待之安全性存在，即不能
    認為服務有瑕疵存在。且被上訴人所提供之電話語音理財服務於客觀上並無危害
    消費者生命財產安全之虞。
三、上訴人實於九十年八月七日即至被上訴人南港分行開戶並約定語音轉帳，且當時
    即將初值密碼通知上訴人，惟上訴人並未將初值變更為自訂密碼，故於次日（即
    八月八日）凌晨十二時即失效。上訴人於同年八月十五日重新申請電話語音理財
    服務，被上訴人給予另一份初值密碼，初值密碼並不能用來直接作交易，僅能用
    來變更密碼，故上訴人帳戶遭轉帳盜領所使用之密碼，一定不是被上訴人交付予
    上訴人之初值密碼。
四、綜上，本件上訴人之存款遭盜領實係上訴人自行告知他人電話語音密碼所致，與
    被上訴人無關，本件上訴應予駁回。
參、證據：援用原審之立證方法。補提中華商業銀行亂碼化設備安全控管辦法、中華
    商業銀行股份有限公司常務董事會議事錄為證。
丙、本院依職權函請財金資訊股份有限公司查覆被上訴人語音轉帳密碼設定情況，並
    函請台北市南港分局玉成派出所檢送九十年八月十五日上訴人因存款遭盜領事件
    所製作之所有關係人筆錄。
    理  由
一、本件上訴人起訴主張：上訴人於九十年八月七日至被上訴人南港分行開設帳號0
    0000000000000號之綜合存款存款帳戶，嗣於同年月十三日存入十
    五萬元，再於同年月十五日下午三時許至被上訴人南港分行申請開辦指定轉帳戶
    為訴外人管家訓於被上訴人東興分行0000000000000000號帳戶
    之語音轉帳功能，上訴人於填寫申請資料後，持以向被上訴人行員吳健華處辦理
    後續作業，其後吳健華交付密碼一份，並引領上訴人至專用電話機旁要上訴人依
    操作流程鍵入
    電話語音竟回應：密碼設定錯誤，上訴人立即向吳健華反應：為何無法使用，因
    吳健華正忙於其他客戶事務，俟吳健華處理時，上訴人之存款已於未完成語音功
    能設定下，遭訴外人管家訓盜領，被上訴人既未提供安全之提領工具，善盡保管上訴
    人存款之義務，自應負損害賠償之責，為此提起本件訴訟，訴請被上訴人賠償存
    款之損失十二萬元，及自九十年八月十五日起至清償日止，按年息百分之五計算
    之利息，並賠償上訴人因報案製作筆錄之工作損失六百元，及至法院出庭之工作
    損失每次五百元，另被上訴人應給付十二萬元之懲罰性賠償金等語。
二、被上訴人則以：上訴人於九十年八月七日至被上訴人南港分行開立綜合存款帳戶
    ，同時申辦金融卡、全行收付及電話語音查詢轉帳理財服務，因上訴人當日並未
    執行電話語音密碼變更，故其電話語音功能於同年月八日凌晨失效，上訴人復於
    同年月十五日下午二時三十分至三時間，至被上訴人南港分行要求重新申辦電話
    語音查詢、轉帳理財服務，並約定轉帳帳戶，經填具被上訴人提供之申請金融卡
    、金融卡轉帳、全行收付、綜合存款、電話語音理財服務及委託代繳公用事業費
    用總約定書，並加蓋原留印鑑後，於同日下午三時十五分左右由被上訴人行員吳
    健華受理，吳健華初審核可即上機執行交易並發予上訴人識別初值密碼，因上訴
    人需於變更密碼後方得使用電話理財服務，故吳健華立即引導上訴人至語音密碼
    變更專用電話機，請上訴人執行變更密碼程序，不久上訴人隨即告知吳健華其操
    作之密碼有誤，無法執行密碼變更，因當時吳健華正處理另一客戶之交易，請上
    訴人稍待，此時上訴人走出行外講行動電話，不久便執一張自動提款機交易查詢
    單稱其帳戶餘額十二萬元已被盜領，經補摺後得知上開款項已由語音轉帳至其約
    定之訴外人管家訓於被上訴人東興分行0000000000000000號帳
    戶，被上訴人南港分行存匯主管知悉後隨即致電被上訴人東興分行請其止扣，同
    時報警處理，然前開款項已遭他人自其他銀行自動提款機自上訴人約定轉入帳戶
    提領現金，然識別密碼為電話語音服務之主要且唯一之憑證，僅有使用者才知道
    ，由於密碼等於電子憑證，且需由存戶本身妥善保管該密碼，當使用語音系統時
    只要帳號與密碼皆吻合時轉帳交易自然進行，前揭總約定書既經上訴人簽署，上
    訴人受歹徒詐騙而提供其個人身分、帳戶資料並向被上訴人約定歹徒指定之電話
    語音轉入帳號致歹徒乘機盜領上訴人存款，既係上訴人過失違反總約定書之約定
    所致，被上訴人自無須負任何賠償責任等語，資為抗辯。
三、上訴人主張其於九十年八月七日至被上訴人南港分行開設帳號00000000
    000000號之綜合存款存款帳戶，嗣於同年月十五日下午三時許至被上訴人
    南港分行申辦指定轉帳戶為訴外人管家訓於被上訴人東興分行00000000
    000000000號帳戶之電話語音查詢轉帳理財服務之事實，業據上訴人提
    出綜合存款存摺影本一份為證，並為被上訴人所不爭執，應認上訴人之主張為真
    實。
四、上訴人主張被上訴人未提供安全之電話語音查詢轉帳理財服務，善盡保管其存款
    之義務，致其存款十二萬元遭訴外人管家訓盜領，應負返還存款及損害賠償之責
    等情，為被上訴人所否認，並以前揭情詞置辯。經查：
（一）返還存款部份：
１．按當事人主張有利於己之事實者，就其事實有舉證之責任，民事訴訟法第二百七
    十七條前段定有明文。次按銀行接受活期存款者（即銀行法第七條所稱之存款）
    ，其與存款戶間即發生消費寄託關係。依民法第六百零三條第一項規定，銀行負
    有返還同一數額之金錢於存款戶之義務，存款如為第三人憑真正之存單及印章所
    冒領，依其情形得認該第三人為債權之準占有人，且銀行不知其非債權人者，依
    民法第三百十條第二款規定，銀行得對存款戶主張有清償之效力。存款戶即不得
    請求銀行返還同一數額之金錢，銀行亦不負侵權行為或債務不履行之損害賠償責
    任（最高法院八十一年台上字第一八七五號判決參照）。
２．上訴人主張被上訴人提供之電話語音理財服務密碼必為存款人
    ，為被上訴人所否認，並提出中華商業銀行亂碼化設備安全控管辦法為證。按此
    一事實係有利於上訴人之事實，且係上訴人主張被上訴人之服務有瑕疵、具有故
    意過失所據之事實，依前開規定，應由上訴人負舉證之責。上訴人亦自承九十年
    八月十五日填妥語音轉帳資料後，有收到被上訴人行員交付之密碼函（上訴人於
    原審九十一年六月十八日準備書狀），且上訴人當場執行語音轉帳即發現無法變
    更密碼、存款遭盜領等情況，則上訴人當場即可保留其所取得之密碼函，用以證
    明其初值密碼確為
    依法尚無倒置舉證責任之必要。經查：本院依上訴人聲請訊問證人丙○○（即被
    上訴人公司襄理），據其結證稱被上訴人銀行之密碼均為電腦產生，帳號及密碼
    是資訊室事先製作，針對不同類帳號（如：單純開戶、開戶且領金融卡、開戶領
    金融卡且要語音轉帳等類）製作不同密碼函，密碼函均為密封，有客戶來開戶時
    依序交給客戶，密碼要由行員向主管拿，行員不許保管密碼，也不可知道客戶密
    碼，目前語音轉帳客戶可選擇密碼函或自行臨櫃操作輸入密碼，九十年八月間可
    否選擇不拿密碼函，證人不清楚。被上訴人銀行並無統一的預設密碼，九十年八
    月間金融卡及語音轉帳應該都是拿密碼函之後由客戶去修改，且密碼函的密碼須
    變更後，使用新密碼才能轉入約定帳號，否則只能查餘額不能轉帳等語。依證人
    丙○○前開證言，已無從認為九十年八月十五日被上訴人提供存戶之語音轉帳初
    值密碼，必即為該存戶之
３．況且，縱認上訴人主張屬實，亦即被上訴人確以客戶
    初值密碼，惟查：被上訴人提供之電話語音初值密碼無從進行轉帳，僅可查詢餘
    額，須變更密碼後始可轉帳，且須預設約定轉入帳號，以電話語音轉帳僅得轉入
    該約定帳號，業經證人丙○○證述甚詳。上訴人自陳係於九十年八月七日開設系
    爭帳戶，然語音轉帳功能於翌日即取消，迄九十年八月十五日始再次申辦語音轉
    帳，並陳稱上訴人於填妥資料後，被上訴人行員交付密碼書一紙，要上訴人依流
    程鍵入
    定錯誤，上訴人再次操作仍無法更改，存款餘額十二萬元即已遭盜領一空，並主
    張上訴人之存款係於語音轉帳設定完成，上訴人尚未成功變更識別密碼之空檔間
    遭他人盜領。然依前述語音轉帳作業流程可知，他人欲以語音轉帳方式成功盜領
    存款，不僅需得悉上訴人之帳號、
    之帳號設定為約定轉入帳戶，該盜領者尚須可確切掌握上訴人開戶完畢，未及變
    更密碼之短短數分鐘，搶先變更識別密碼，始有可能成功將上訴人之存款轉入盜
    領者可控款之帳戶。惟上訴人之帳號與
    查知；更有甚者，此種盜領方式首須精確掌握語音轉帳設定完成、未及變更密碼
    之短短數分鐘空檔，然上訴人將於何時前往辦理語音轉帳設定、何時辦理完成，
    繫諸上訴人主觀行為與當日交通狀況、櫃臺排隊人數、櫃員辦理速度等多種不確
    定因素，斷非第三人所能預見及掌控，若上訴人不主動告知他人其辦理進度，他
    人要無從精確計算其盜領之時機；況且，若上訴人不將該他人可掌握之帳號設定
    為約定轉入帳號，他人縱已掌握前開所有關鍵資訊，仍無從取得上訴人之存款。
    足見本件上訴人之存款縱確係遭他人以上訴人所陳方式盜領，其間亦有諸多關鍵
    環節係繫諸上訴人自身之行為，他人斷無從僅憑知悉上訴人之初值密碼一事，即
    成功完成盜領行為，是以上訴人主張本件盜領係因被上訴人以存戶
４．至於上訴人主張伊於九十年八月十五日下午二時四十分係於忠孝東路五段中國信
    託商業銀行存款，非如原審所述與訴外人管家訓聯絡，並提出存摺、存入憑證為
    證，然查，存摺、存入憑證僅能證明該日確有款項存入上訴人帳戶，無從證明進
    行存款者為何人，況上訴人縱於斯時確實親自在中國信託進行存款，仍非無以電
    話或其他方式與他人聯絡之可能，是以上訴人前開主張亦不足採，併此敘明。
５．依兩造合意約定成立之申請金融卡、金融卡轉帳、全行收付、綜合存款、電話語
    音理財服務及委託代繳公用事業費用總約定書附件四第四條、第五條、第八條、
    第九條及第十一條之約定，上訴人於九十年八月十五日至被上訴人南港分行申請
    電話語音理財服務時，即已同意接受被上訴人提供之識別密碼以電話指示，授權
    委託被上訴人將上訴人之存款轉入上訴人事先約定之第三人特定帳戶，而上訴人
    使用電話理財服務系統語音轉帳者，其效力與持存摺及填具取款憑條加蓋原留印
    鑑，在被上訴人營業單位櫃檯辦理轉帳存入上訴人指定之帳戶具同等效力，亦即
    其於撥接式電話中所鍵入之語音密碼及轉出、轉入帳戶之帳號乃存摺及印鑑之代
    替，蓋此乃為因應電子交易時代來臨之需要所發展出之特殊存、提款型態，此種
    交易型態，初不問執行電話操作者是否即為存戶本人，僅憑密碼識別其有無執行
    電話操作交易之權限。上訴人既自承確有簽訂上開總約定書，於上訴人簽名之時
    ，兩造間即已依總約定書所載內容成立契約，上訴人主張須待其完成密碼變更始
    有同意云云，要屬無據。依前開總約定書之約定，上訴人已同意被上訴人於識別
    密碼正確時，即依電話鍵入之指示將上訴人帳戶內之存款轉入約定之訴外人管家
    訓帳戶。是以縱上訴人本人尚未親自變更識別密碼，若有他人及時鍵入正確之初
    值密碼以變更識別密碼，對電腦系統而言，其識別密碼仍屬正確，被上訴人即須
    依兩造約定，按鍵入之指示將款項轉入約定帳戶。本件被上訴人依變更後之識別
    密碼，按電話語音操作之指示將上訴人存款餘額十二萬元轉入訴外人管家訓之帳
    戶，縱實際為電話操作者並非上訴人本人，揆諸前開最高法院判決，仍得認該操
    作者為債權之準占有人，從而，被上訴人所為之款項給付，對上訴人仍生清償效
    力，上訴人請求被上訴人返還其存款十二萬元並加計遲延利息，即屬無據。
（二）工作損失及懲罰性賠償部份：
１．上訴人主張被上訴人未提供安全之電話語音查詢轉帳理財服務，該服務之提供上
    有設計上之瑕疵，違反消費者保護法等語，為被上訴人所否認，而是否有所謂提
    供之服務之瑕疵，依消費者保護法施行細則第五條但書規定，只要服務提供者所
    提供之服務已符合當時科技或專業水準者，即有通常可合理期待之安全性存在，
    該特別事先指定並非是當時之專業水準所要求，不能據此認為被上訴人之服務有
    瑕疵存在，商業之自由競爭與多元化，是現代資本社會下必然面對之狀況，各個
    行業同業競爭，以適應市場之需要，只要符合當時科技或專業水準時，即應為法
    律所尊重並保障，公權力之介入不致於無限擴大，而妨害自由經濟之發展。本件
    被上訴人提供之電話語音理財服務密碼是否必為存款人
    。況如前（一）３所述，縱被上訴人確以存款人
    密碼，然依被上訴人提供語音轉帳之服務流程，該初值密碼無從用以轉帳，需立
    即執行密碼變更，且語音轉帳僅能轉入上訴人預先設定之約定轉入帳號，並非僅
    憑初值密碼即可順利盜領存款，欲以上訴人主張之方式加以盜領，其間諸多關鍵
    資訊仍繫諸上訴人自身之行為，並非他人所得預見及掌控。是以本件被上訴人所
    提供之語音轉帳服務，已達於目前之科技水準下通常可合理期待保障存戶存款之
    安全性程度，被上訴人縱確以存戶
    人存款遭盜領間亦無相當因果關係。上訴人僅執被上訴人以其
    語音轉帳初值密碼一節，主張被上訴人提供之電話語音理財服務客觀上有危害於
    上訴人等消費者之生命、財產安全之虞，即無可採。
２．至上訴人主張被上訴人將其初值密碼九七八○書寫於上訴人九十年八月七日所簽
    立之申請金融卡、金融卡轉帳、全行收付、綜合存款、電話語音理財服務及委託
    代繳公用事業費用總約定書上，致生上訴人本件損害云云，亦為被上訴人所否認
    。查前開總約定書上固有「九七八○」之記載，然係書寫於第三項「申請辦理全
    行收付，並自行臨櫃設定取款密碼，即日起使用」之欄位旁，並非第五項「申請
    辦理電話語音查詢、轉帳理財服務」之欄位旁，此有申請金融卡、金融卡轉帳、
    全行收付、綜合存款、電話語音理財服務及委託代繳公用事業費用總約定書附於
    原審卷可稽。依其記載方式觀之，該九七八○縱確為密碼之記載，亦應係上訴人
    臨櫃設定之取款密碼，並非語音轉帳密碼，況九七八○既為上訴人之
    碼，上訴人即非無可能以該四碼作為其自行臨櫃設定之提款密碼，是以縱被上訴
    人預設之語音轉帳初值密碼確為九七八○，亦無從認為系爭總約定書上九七八○
    之記載係記載上訴人之語音轉帳初值密碼。再者，該總約定書係被上訴人銀行之
    內部文件，並非他人所得任意閱覽，被上訴人縱於其上為密碼之記載，亦不致導
    致他人可知悉被上訴人語音轉帳初值密碼之結果，是以縱被上訴人確有於系爭總
    約定書上記載上訴人之語音轉帳初值密碼九七八○，亦與上訴人之損害無相當因
    果關係。
３．被上訴人所提供之服務既無瑕疵可指，上訴人縱受有損害，亦與被上訴人之行為
    無相當因果關係，從而，上訴人主張被上訴人違反消費者保護法，請求命被上訴
    人賠償其製作筆錄之工作損失六百元、出庭之工作損失每次五百元，並給付懲罰
    性賠償十二萬元，即屬無據，應予駁回。
五、綜上所述，被上訴人依於電話中鍵入上訴人設定之電話語音密碼所為轉帳十二萬
    元至上訴人指定之訴外人管家訓於被上訴人東興分行000000000000
    0000號帳戶之行為，既可認為係善意對債權之準占有人清償，則依民法第三
    百十條第二款規定，被上訴人當得對上訴人主張有清償之效力，被上訴人自不負
    侵權行為之損害賠償責任，又上訴人不能舉證證明被上訴人提供之電話語音理財
    服務於客觀上有何危害於上訴人等消費者之生命、財產安全之虞，是本件亦無消
    費者保護法第七條之適用。從而，上訴人主張本件電話語音轉帳行為對上訴人不
    生清償效力，請求判決被上訴人賠償存款之損失十二萬元，及自九十年八月十五
    日起至清償日止，按年息百分之五計算之利息，並賠償上訴人因報案製作筆錄之
    工作損失六百元，及至法院出庭之工作損失每次五百元，另被上訴人應給付十二
    萬元之懲罰性賠償金，洵屬無據，原審駁回上訴人之訴，並無不合，上訴意旨仍
    執前詞求予廢棄，非有理由，應予駁回。應予駁回。
六、上訴人聲請訊問證人吳健華，惟並未提供其地址以供傳訊，且被上訴人縱以上訴
    人之
    果關係，已如前述，是以本院認無訊問證人吳健華之必要。因本案事證已臻明確
    ，兩造其餘主張陳述及所提之證據，均毋庸再予審酌，附此敘明。
七、據上論結，本件上訴為無理由，依民事訴訟法第四百三十六條之一第三項、第四
    百四十九條第一項、第七十八條、第四百六十二條，判決如主文。
中　　　華　　　民　　　國　　九十三　　年　　　六　　　月　　　三　　　日
                                       民事第六庭
                                               審判長法官 林惠瑜
                                                     法官 詹駿鴻
                                                     法官 陳怡雯
正本係照原本作成
不得上訴
中　　　華　　　民　　　國　　九十三　　年　　　六　　　月　　　三　　　日
                                                   書記官 謝梅琴
